---
title: "**OLS Regression**"
institute: "**Business school,Nanjing University**"
author: "Jing Bu"
date: "10/23/2018"
header-includes:
    \usepackage{ctex}
    \usepackage{color}
    \usepackage{amsmath}
#output: 
#  beamer_presentation:
documentclass: ctexart
output:
  rticles::ctex:
     fig_caption: yes
     number_sections: yes
     toc: yes
classoption: "hyperref,"
#    colortheme: dolphin
#    fonttheme: professionalfonts
#    latex_engine: xelatex
#    theme: CambridgeUS
#    toc: false
#    incremental: false
---

```{r stata12, include=FALSE}
library("foreign")
caschool <- read.dta("/Users/admin/Desktop/teaching assiatant/Econometrics/teaching assistant slides/R/caschool.dta")
cars_data <- read.dta("/Users/admin/Desktop/teaching assiatant/Econometrics/teaching assistant slides/R/caschool.dta")
```



```{r csv, include=FALSE}
caschool_csv <- read.csv("/Users/admin/Desktop/teaching assiatant/Econometrics/teaching assistant slides/R/caschool.csv")
```

```{r cars_summary, include=FALSE}
summary(cars_data)
```

```{r dplyr, include=FALSE}
#install.packages("dplyr")
library(dplyr)

```
```{r name, include=FALSE}
#install.packages("dplyr", repos = "http://mirrors.ustc.edu.cn/CRAN/")
names(cars_data)
```


```{r small, include=FALSE}
cars_data_small <- select(cars_data,observat,testscr,str,expn_stu,el_pct)

```

```{r data, include=FALSE}
cars_data_small$logexp <- log(cars_data$expn_stu)
cars_data_small$el_high <- cars_data$el_pct
head(cars_data_small)
```

```{r summary, include=FALSE}
summary(cars_data_small$testscr)
```

```{r sum2, include=FALSE}
attach(cars_data_small)
summary(testscr)
detach(cars_data_small)
```

# Plot

## Scatter Plot

- Draw a scatter plot of the variable testscr against str:
```{r scatter, echo=TRUE}
attach(cars_data_small)#使用attach的数据
plot(str, testscr)#对str和teststr画图
abline(lm(testscr ~ str , data = cars_data_small),col = "red")#画线，拟合testscr和str（数据来自cars_data_small），颜色为红色
```


\includegraphics{picture23.png}



## ggplot2

```{r scatter2,echo=TRUE,message=FALSE,warning=FALSE,error=FALSE}
library("ggplot2")
ggplot(data =cars_data_small,aes(x=str, y=testscr)) + #用cars_data_small中的数据，x轴是str，y轴是testscr
geom_point(shape=1) + # Use hollow circles，画点，1表示空心点，2可能表示实心点
geom_smooth(method=lm) # Add linear regression line，画回归线，方式是拟合
```


## A kdensity distribution of income

```{r kensity1, echo=TRUE}
cars_data$inc <- with(cars_data,avginc >=15) #无用，是当时忘了删了
ggplot(cars_data,aes(x=avginc))+
geom_density(fill="grey",color ="blue")+
geom_vline(xintercept = 15) #画一条横坐标是15的垂线
```


```{r kensity2, echo=TRUE}
cars_data$logavginc <- log(cars_data$avginc)
ggplot(cars_data,aes(x=logavginc))+
geom_density(fill="grey",color ="blue")
```

## extra image

```{r image, echo=TRUE,collapse=FALSE}
library(readxl)
image <- read_excel("/Users/admin/Desktop/teaching assiatant/Econometrics/teaching assistant slides/R/image.xlsx")
attach(image)
opar<-par(no.readonly = TRUE)
par(pch=18,lwd=2)
par(cex=1,cex.axis=1,cex.lab=1)
par(font=1,font.axis=1,font.lab=1)
par(pin=c(5,2))
plot(year,rate,type="o",bty="l",ann=FALSE,xaxt="n",yaxt="n",xlim=c(2005,2018),ylim=c(70,85))
title(xlab="year",ylab="usage of capacity")
axis(1,at=year,tck=0.02,cex.axis=0.95,las=0)
axis(2,tck=0.02,las=2,cex.axis=1)
par(opar)
```


\includegraphics{picture24.png}


# T-test in R

## single sample

- t-test for scores
```{r t-test, echo=TRUE}
summary(cars_data_small$testscr)
```


```{r t-test1, echo=TRUE}
t.test(cars_data_small$testscr,alternative = "two.sided",mu = 650) #对cars_data_small中的testscr数据；（备择？）检验是双边；看均值mu是否等于650.（得出来的P值非常小，因此拒绝原假设）
```
# OLS Regression #OLS回归

- https://cran.r-project.org/doc/contrib/Ricci-refcard-regression.pdf #介绍了OLS的相关指令

```{r reg, echo=TRUE}
fm1 <- lm(testscr ~ str,data = cars_data_small) #使用lm回归，前面因变量后面自变量
summary(fm1)
```


## OLS Regression 2
```{r reg2, echo=TRUE}
fm2 <- lm(testscr ~ str,data = cars_data) 
summary(fm2)
```

## OLS Regression 3
```{r reg3, echo=TRUE}
fm3 <- lm(testscr ~ str+meal_pct,data = cars_data) #加号表示两个自变量的回归（meal是领取营养午餐人数）

summary(fm3)
```

## OLS Regression 4
```{r reg4, echo=TRUE}
fm4 <- lm(testscr ~ str+meal_pct+computer,data = cars_data) #三个自变量的回归，

summary(fm4)
```

## OLS Regression 5 #加平方项的处理
```{r reg5, echo=TRUE}
fm5 <- lm(testscr ~ str+I(str^2),data = cars_data) #I是为了让str^2回复算术意义，不加I的话str^2有其他的R命令意义

summary(fm5)
```

## OLS Regression 6 #交互项
```{r reg6, echo=TRUE}
fm6 <- lm(testscr ~ str+str:el_pct,data = cars_data) #两个自变量相乘——str:el_pct，表示str和el_pct相乘。交互项求导之后不是常数，即边际效应是一个因变量。用的时候必须有依据认为……

summary(fm6)
```

\includegraphics{picture32.png}

# Published Tables: Stargazer #输出表格

```{r pub, echo=TRUE,messages=FALSE,warning=FALSE,error=FALSE}
#install.packages("stargazer",repos = "http://mirrors.ustc.edu.cn/CRAN/")
library("stargazer")
```

## Published Tables: Stargazer1
```{r pub1, echo=TRUE,messages=FALSE, warnings=FALSE,error=FALSE,results= "asis"}
stargazer(fm1,fm3,fm4,type="text",title="Regression Results1") #输出回归的结果做成的表格，要加type="text"，但是用knit生成Rmarkdown的时候需要去掉，
```

## Published Tables: Stargazer2
```{r pub3, echo=TRUE,messages=FALSE, warnings=FALSE,error=FALSE,results= "asis"}
stargazer(fm1,fm3,fm4,title="Regression Results2", add.lines = TRUE) #add.line表示加了一行，这一行的文字是TURE（用途可能是做表格的说明，例如数据来源）
```

## Published Tables: Stargazer3
```{r pub4, echo=TRUE,messages=FALSE, warnings=FALSE,error=FALSE,results= "asis"}
stargazer(fm1,fm3,fm4, title="Regression Results3", ci = TRUE) #在括号中生成的从标准误改为置信区间
```

